# 请教陈版，关于母公司将自有资金委托贷款给子公司的利息处理

提问人：yue907 时间：2014-01-14 23:36:08
母公司A将自有资金 5000 万通过银行贷款给其全资子公司，贷款合同写：资金用于工厂项目建设，子公司将资金用于构建固定资产等支出，请问子公司的利息支出能否资本化，如果资本化的话，合并的时候如何抵消？

回答人：chenyiwei
子公司可将这部分利息资本化（前提是在借款费用准则规定的资本化期间内发生的利息）。母公司编制合并报表时将子公司在建工程中的资本化利息与母公司的利息收入抵销；同时母公司个别报表层面为这部分利息收入计提的营业税金及附加在合并报表层面转入管理费用。

提问人：yue907 时间：2014-01-15 10:44:57
陈版，合并层面贷款不就是集团内自有资金么，为何要资本化呢？

回答人：chenyiwei
子公司个别报表层面可把内部利息资本化，合并报表时抵销。你可能理解有误。

提问人：Romantic 时间：2014-01-15 15:36:23
从合并报表层面看，母子公司一体，这部分税金是因内部资金调度产生，可以放到管理费用里面。

回答人：chenyiwei
是这样的。谢谢！